臺灣新北地方法院民事裁定
111年度消債更字第416號
聲  請  人  呂玉華  

代  理  人  張繼文律師（法律扶助律師）
上列當事人聲請消費者債務清理更生事件，本院裁定如下：
    主  文
聲請人應於本裁定送達後二十日內補正如附件所示事項。
    理  由
一、按聲請更生或清算不合程式或不備其他要件者，法院應以裁
    定駁回之，但其情形可以補正者，法院應定期間先命補正，
    消費者債務清理條例第8條定有明文。
二、本件聲請人聲請更生，有如附件所示事項應予補正，爰定期
    命補正，如逾期未補正，則駁回其聲請。
三、依消費者債務清理條例第8條但書，裁定如主文。
中　　華　　民　　國 　111  　年　10　    月　 4　　　日
                  民事第六庭  法　官  陳幽蘭
附  件：
一、請預納郵務送達費新臺幣（下同）1,530元（暫依聲請人陳
    報之債權人2人連同聲請人即債務人，合計3人，暫以每人10
    份，每份51元計算：3人×10份×51元＝1,530元）；亦應指定
    倘預納費用須退費時，退費之帳戶（限聲請人個人帳戶，並
    提供存摺封面影本）。
二、請補正釋明本件聲請理由：聲請人應詳實具體說明債務種類
    暨發生之原因、為何積欠債務、本件無法與最大債權人達成
    前置協商或調解之詳細原因及有何不能清償債務或不能清償
    債務之虞之情事？並提出相關證明文件。
三、聲請人除已陳報之債權人外，有無其他資產管理公司之債權
    人或民間債權人存在？若有，各積欠債務為何？請確認所有
    債權人及債權數額後，重行製作所有債權人清冊到院，並提
    出除已陳報之債權人外之借貸證明文件、聯絡電話、地址及
    相關還款證明資料。若重行製作債權人清冊之債權人大於2
    人，請按超過之債權人人數，以每人10份、每份51元自行計
    算郵務送達費並一併預納之。
四、請補正聲請人之財產目錄，並逐一補正下列財產項目：
  ㈠土地、建築物最新登記第一類謄本（含他項權利部）。
  ㈡動產（含名稱、種類、數量）。
  ㈢金融商品：
  ⒈請說明聲請人最近5年內有無從事國內股票、期貨、基金或其
    他金融商品之投資？如有，請提出聲請人目前往來證券商之
    交易明細查詢表、證券存摺封面、內頁影本及投資股票往來
    金融機構存摺封面及內頁影本（應補登存摺至本裁定送達日
    ）及相關之投資交易明細及證明文件。
  ⒉請向臺灣集中保管結算所股份有限公司申請聲請人本人自109
    年度以來迄今於該公司之往來證券商、股票餘額、異動表等
    相關資料。待該公司查詢核發保管帳戶客戶餘額表、客戶存
    券異動明細表、集保戶往來參加人明細資料表（含帳號）及
    投資人於清算交割銀行未開戶明細表等文件後，再一併陳報
    本院。
  ㈣存款：
    請向中華民國銀行商業同業公會全國聯合會申請查詢聲請人
    於各金融機構之存款帳戶，並依循公會所查詢之所有金融機
    構，「自行」向各該金融機構申請自聲請更生前2年至本裁
    定送達日之後，於各金融機構之「存摺」之完整交易紀錄明
    細。另提出之存款存摺及集保存摺，則請完整影印「清楚」
    （須附完整內頁明細資料，包含金融機構名稱、帳號日期及
    金額，並補登存摺至本裁定送達日之後，且不得以一次彙整
    方式為登載），請務必「補登存摺」。此外，倘若僅提出存
    款餘額證明，本院即難認聲請人已盡協力義務。
  ㈤保險單：
  ⒈請向中華民國人壽保險商業同業公會申請查詢歷年以聲請人
    為要保人之人壽保險投保紀錄，待該公會核發查詢結果相關
    文件後，再一併陳報本院。
  ⒉請依上開回函資料，提出以聲請人本人為要保人之所有保險
    單（含人壽保單及儲蓄性、投資性保單），並敘明各保險契
    約有效期限、每期保費金額、有無曾以保單向保險公司借款
    ，以及若終止各該保險契約，可領回之金額各為若干？暨提
    出繳交保費單據及保險契約影本。並請依下方表格方式，陳
    報所有以聲請人擔任要保人，投保商業保險之情形（保單價
    值準備金及解約金數額請自行逕向保險公司查詢，並陳報保
    險公司出具之證明文件）：
編號 要保人 被保險人 受益人 保險公司 保險種類 平均每月保費 保單價值準備金 解約金數額  01          02          03         
　⒊倘依上開回函資料所示，有已註記失效之保單，請說明失效
    原因為何？何時失效？並提出相關資料釋明（如保險公司回
    函）。
  ⒋若聲請人曾有投保旅遊平安險，並請說明投保原因、旅遊地
    點、旅遊費用暨負擔方式，併請提出投保契約書（倘已無留
    存契約，請逕向保險公司申請後，陳報本院）。
  ㈥事業投資或其他資產在內之各類財產，並其性質及所在地。
  ㈦財產如設定擔保債權、優先權或其他負擔，應一併表明（如
    抵押權、質權等），並提出該等權利之設定契約書。
  ㈧聲請人於聲請更生前2年迄今，期間內有無財產變動狀況？如
    有，應詳述其原因情事，據實向法院陳報（即就上開財產之
    有償、無償（原始或繼受）取得、移轉予他人、變更或設定
    負擔等事實或法律行為致生得、喪、變更權利之情形），並
    檢附相關證明文件。
五、請以表列清冊方式補正聲請人「聲請更生前2年內」及「目
    前即聲請更生迄今」之收入數額、原因及種類，並提出相關
    證明文件（請分別製作各1份清冊共2份清冊）：
  ㈠收入指薪資、工資、佣金、獎金、津貼、年金、保險給付、
    租金收入、退休金或退休計畫收支款、政府補助金、證券或
    外幣交易等相關投資之所得、分居或離婚贍養費或其他收入
    款項在內之所有收入數額。
  ㈡工作含正職、兼職或計時制工作，不限期間長短，亦包含臨
    時、非固定性之偶然收入，聲請人應詳列來源製成清楚之表
    冊（包括工作地點、工作單位名稱、工作內容、職稱、負責
    人姓名等），勿僅提出國稅局綜合所得稅各類所得資料清單
    或薪資證明或在職證明代替。
  ㈢請補正含薪資明細表、薪轉帳戶等（含基本薪資、工資、本
    俸、佣金、獎金、津貼，及說明有無扣除勞保、健保費用）
    、年金、保險給付、租金收入、退休金、退休計畫收支款、
    投資財產計畫收入款、分居或離婚贍養費、受子女扶養所受
    領之生活費或其他收入款項等在內之聲請人所有收入款項。
  ㈣陳報有無其他兼職收入？如有，應說明於何公司行號兼職及
    每月兼職收入並提出相關證明文件，例如薪資單、薪資轉帳
    存摺封面暨內頁等，勿僅提出國稅局綜合所得稅各類所得資
    料清單或薪資證明或在職證明代替。
  ㈤若為打零工或現金領取方式者，應說明工作情形（包括工作
    地點、單位名稱、工作內容、職稱、負責人姓名、雇主姓名
    及聯絡電話、每月或每周工作天數、每次工作時數、工作時
    間是否固定等），並提出完整薪資袋或現金袋及業主、雇主
    出具之在職薪資證明書等，並詳列來源製成清楚之表冊，切
    勿省略、遺漏記載，勿僅提出國稅局綜合所得稅各類所得資
    料清單或薪資證明或在職證明代替。
  ㈥如於某段期間內無固定正職工作或無收入，亦請陳報起迄時
    間，並詳細說明原因。
  ㈦聲請人及受聲請人扶養之人有無領取社福補助津貼，如失業
    補助、租屋津貼補助、低收入戶補助、老年津貼、國民年金
    、育兒津貼、身心障礙補助、疫情紓困補助等？如有，每月
    可請領之金額為何？請提出相關證明文件或領取明細，例如
    存摺封面暨內頁等據實向法院陳報。
  ㈧有無接受家屬扶養或親友資助必要生活支出費用？如有，請
    敘明詳細情形（每月或每週或不定時、每期金額多寡等），
    並提出該名家屬或親友之聯絡方式（姓名、住址、電話）、
    聲請人接受資助之相關證明文件等據實向法院陳報。
　★應提出任職合浦刀切麵自109年6月起至本裁定送達後之薪資
    發放明細，並提供該薪轉帳戶自109年6月起至本裁定送達後
    之完整交易明細。
　★縱為打零工薪資領現，務請提出薪資袋或雇主（如合浦刀切
    麵）出具之在職薪資證明書。　　　
　★聲請人正值壯年，為有勞動力之人，應可提高工作收入，請
    說明每月收入低於基本工資之理由為何。　　
六、請以表列清冊方式補正聲請人「聲請更生前2年內」及「目
    前即聲請更生迄今」之必要支出數額，並提出相關證明文件
    （請分別製作各1份清冊共2份清冊）：
  ㈠請聲請人確認聲請更生前2年內及目前即聲請更生迄今之必要
    生活支出，是否以新北市公告最低生活費用1.2倍之標準計
    算？請注意消費者債務清理條例第64條之2各項規定與立法
    理由後，再為陳報。
  ㈡倘聲請人以高於新北市公告最低生活費用1.2倍之標準計算，
    即應詳列聲請更生前2年內及目前即聲請更生迄今之每月必
    要支出總額、具體項目、各項支出金額及說明其必要性，請
    本於「盡力清償債務」之本旨，就各項每月必要支出逐項向
    本院說明聲請人「個人」每月必要支出金額為何？並至少提
    出「最近3期」之實際支出相關證明文件及單據以釋明支出
    情形及必要性，例如統一發票、帳單、消費或繳款收據、轉
    帳存摺封面暨內頁影本或醫療費收據等據實向法院陳報，不
    得僅以概括、籠統方式為之，並應詳列具體項目及金額製成
    表冊，暨提出相關單據（如發票、收據、繳費證明、轉帳存
    摺內頁等），及補正說明有無其他人分擔上開生活支出？請
    據實向本院陳報，否則無從認為屬聲請人之必要支出項目，
    自不得列入計算必要支出數額。
  ㈢必要支出含膳食、家庭生活費用（水電瓦斯電話費等支出）
    、衣服、教育、交通、醫療就診、稅賦開支（含營利事業所
    得稅申報書、綜合所得稅申報書）、全民健保、勞保、農保
    、漁保、公保、學生平安保險、依法應受聲請人扶養之人所
    支出之扶養費或其他支出在內之聲請人所有必要支出項目及
    數額，並提出相關證明文件（如匯款證明、繳款證明、統一
    發票等，並不以此為限）。
七、請補正說明聲請人之家庭親屬狀況，製作親屬系統表，並逐
    一說明下列事項：
  ㈠有無依法應受聲請人扶養之人？如有，請說明人數及其姓名
    ？與聲請人關係？並提出親屬系統圖表與其等「最新戶籍謄
    本（記事勿省略）」及聯絡方式（電話、地址或其他可為郵
    務送達之地址、送達代收人等）。
  ㈡有無依法應負扶養聲請人義務之人？（所謂依法應負扶養聲
    請人義務之人，係指依民法第1114條規定，應負扶養聲請人
    義務之人）。如有，請說明人數及其姓名？與聲請人關係？
    並提出親屬系統圖表與其等最新戶籍謄本（記事勿省略）及
    聯絡方式（電話、地址或其他可為郵務送達之地址、送達代
    收人等），併說明該人有無扶養聲請人？如有，請提出聲請
    人於聲請更生前二年，期間內所受領扶養費用之金額及其證
    明文件。如無扶養聲請人，亦請敘明原因理由。
八、請聲請人說明於聲請更生前2年迄今，有無遭第三人聲請強
    制執行扣薪？或聲請人名下財產有無涉訟或扣押在案？如有
    ，請陳報先前或目前繫屬中之訴訟或強制執行程序，暨其繫
    屬法院、案號、股別並提出執行名義、法院裁定或判決等公
    文書。若有遭扣薪，請敘明自何時起開始遭扣薪、每月遭強
    制執行扣薪數額為何，又目前每月是否仍持續遭扣薪與目前
    每月遭扣薪前、扣薪後領取之金額分別為何？並請提供相關
    證明文件。
九、將來之更生程序得否順利進行，乃繫於聲請人依自身經濟狀
    況所提更生方案是否確實可行及得兼顧債權人權益而定。倘
    更生方案無履行之可能，法院將無法認可更生方案，債務人
    提出本件聲請將無實益，故請聲請人釋明若經法院裁定開始
    更生程序，將以何種經濟來源支應每月更生還款金額及必要
    生活支出費用？有無其他可供擔保之人？無擔保及無優先權
    債權人依更生程序所得受償之總額及其計算方法為何?請說
    明每月能盡最大清償能力之更生方案為何？（即每月可供還
    款金額、分期期數）。
　★依聲請人調解時陳報聲請前2年收入約432,000元，扣除聲請
    人聲請前2年必要支出449,640元後已無餘額，請釋明支出超
    過收入部分，如何支應？聲請人屆時將如何履行更生方案？
（以上均請依序提出證明文件並加以標示（如標籤紙），且請務
必「完整影印清楚」，並請於書狀列載證據目錄。另請聲請人向
本院陳報之資料及任何陳述，切勿使用任何不確定之字樣。並請
「詳細閱讀」後，逐一「誠實」補正，切勿缺漏。又上開請聲請
人申請之資料，請「儘速申請」後陳報，否則本院難認聲請人已
盡協力義務，有清理債務之真意與誠意。另請「一次」即補正齊
全。）
以上正本係照原本作成。
本件不得抗告。
中　　華　　民　　國 　111  　年　10　    月　 4　　　日
                              書記官  李淑卿